【裁判字號】    97,交聲,1667
【裁判日期】    970905
【裁判案由】    違反道路交通管理處罰條例聲明異議
【裁判全文】
臺灣臺北地方法院刑事裁定            97年度交聲字第1667號
原處分機關  臺北市交通事件裁決所
受  處分人  甲○○
上列受處分人因違反道路交通管理處罰條例案件，對於台北市交
通事件裁決所97年5月30日所為之處分（原處分：北市裁四字第
裁22-C00000000號）聲明異議，本院裁定如下：
    主  文
異議駁回。
    理  由
一、異議意旨略以：異議人即受處分人甲○○於民國97年3月8日
    7時50分許，駕駛汽車在臺北縣中和市○○路49巷前路口左
    轉時，經警以伊闖紅燈為由舉發。惟伊主張原罰單將違規地
    點誤載為「中和市○○路左轉福和路」，足見員警開單之草
    率；又員警於發現異議人即受處分人違規情事後，騎乘機車
    追行三百五十多公尺後始攔停舉發，且員警目擊時疑被建築
    物及車輛所遮蔽，認為員警舉發違規事由有誤，自有不服。
    爰提起本件異議，請求撤銷原處分云云。
二、按汽車駕駛人，行經有燈光號誌管制之交岔路口闖紅燈者，
    處新臺幣1800元以上5400元以下罰鍰；道路交通管理處罰條
    例第53條第1項定有明文。又汽車駕駛人違反第53條規定者
    ，除依原條款處罰鍰外，並予記違規點數3點，道路交通管
    理處罰條例第63條第1項第3款亦有規定。
三、經查：
  (一)本件異議人即受處分人於97年3月8日7時50分許，駕駛汽車
    至臺北縣中和市○○路49巷前路口時，當時路口直行及左轉
    號誌均為紅燈，異議人違規左轉，為警舉發闖紅燈後，異議
    人未依限到案，原處分機關乃以異議人違反道路交通管理處
    罰條例第53條第1項裁處罰鍰新臺幣5400元，並記違規點數3
    點，有臺北縣政府警察局北縣警交字第C00000000號舉發違
    反道路交通管理事件通知單、台北市交通事件裁決所97年5
    月30日北市裁四字第裁22-C00000000號違反道路交通管理事
    件裁決書等在卷可稽。
  (二)異議人雖執上開情詞，辯稱員警舉發之情與事實不符，顯有
    誤判之可能云云。惟經本院傳訊製單舉發之員警張峻傑到庭
    證稱：「（請敘述本件舉發過程？）我於97年3月8日7點至9
    點執行交崗的勤務，於3月8日7點50 分，我站在福和路185
    號前，當時福和路往中正路的方向號誌燈號是綠燈，國光路
    49巷要過福和路口的燈號是紅燈，在福和路車輛減少的時候
    ，我親眼目睹車號DF-1517號小客車於紅燈左轉福和路，該
    車要左轉的時候正好通過我的面前，所以我有看清車號，我
    今日有繪製相關位置圖，我當時停等於福和路185號前我是
    坐在機車上，我發現違規後有想要攔停，但是如果馬上衝出
    去攔停有可能造成違規人發生事故而受傷，所以我等該車一
    通過我之後，我才騎車追上去，我追受處分人的途徑，沿途
    會經過兩個紅綠燈，第一個是福和路竹林路口的號誌燈，第
    二個是永貞路及永亨路口，第一個號誌燈都沒有遇到紅燈，
    但是交通員警騎車速度不能太快，所以我一般都只有騎三四
    十，並未及時攔到，直到第二個路口是紅燈，受處分人也有
    停下，所以我才在該路口攔停到他。」、「（攔停受處分人
    後，員警作何處理？）我有告知違規地點跟違規事實，我跟
    他說的違規地點國光路紅燈左轉福和路，但是因為當時考量
    說他們有急事，所以我急忙幫他們開單，才會筆誤寫成國中
    路左轉福和路，但我確定我口頭跟他說的是國光路左轉福和
    路。」、「我有100多度的近視，當天我沒有戴眼鏡，我可
    以確認我當天沒有看錯車號，而且當時國光路左轉福和路的
    車子只有那一台，通過我面前距離我大約有1、2公尺，所以
    我確定我沒有看錯車號，當天的天氣狀況沒有下雨，有出太
    陽，自然光線很好。」等語（見本院97年7月23日訊問筆錄
    ）。可知，本件確係舉發員警張峻傑親見受處分人違規闖紅
    燈而加以取締，且當時係上午7、8時間之交通尖峰時間，故
    員警未當場立即攔停，而駕車緊跟在異議人後方而行，加上
    當天氣候良好，則員警張峻傑對其異議人確有不遵守號誌之
    違規闖紅燈行為，自不可能有誤認或事後誤記情事，其本於
    親自見聞異議人違規事實之確信，而攔停舉發，當無違誤之
    處。再員警與異議人並無怨隙，更不致故意纂詞虛捏誣指異
    議人違規，交通警員製單舉發違反道路交通管理處罰條例所
    列之違規行為，係公務員基於職務上權力，依法就特定之具
    體事件所為具公法上效果之單方行政行為，基於公務員為公
    法上行為具有公信力之原則，該行政處分可被推定為真正。
    異議人憑片面空言，否認上揭違規事實，本院自難採信。至
    本案違規地點應係「中和市○○路左轉福和路」之路口，證
    人張峻傑於舉發通知單上將「國光路」誤載為「國中路」，
    及裁決書亦誤記為「國中路」，業據證人張峻傑於本院庭訊
    時陳明更正；然本案舉發單位台北縣政府警察局永和分局已
    依「違反道路交通管理事件統一裁罰基準及處理細則」第33
    條規定就該違規地點之誤植予以更正，有該分局97年4月28
    日北縣警永裁字第0970013814號函一份在卷可稽，原舉發單
    及裁決書之誤記自不影響本件原行政處分之效力。從而，原
    處分機關據此認為異議人有闖紅燈之違規事實，依首開法條
    規定，並審酌異議人違規情節，裁處罰鍰5400元，並記違規
    點數3點，核無違誤，量罰亦甚妥適，應予維持，本件異議
    為無理由，應予駁回。
三、據上論斷，應依道路交通案件處理辦法第18條裁定如主文。
中     華     民    國    97    年    9    月    5    日
                  刑事第十五庭  法  官  孫惠琳
以上正本證明與原本無異。
如不服本裁定，應於送達後5日內，向本院提出抗告狀。
                                書記官  郭錦賢
中     華     民    國    97    年    9    月    5    日


司法院資訊處製作；財團法人民間司法改革基金會備份。
